# 【求助】请教陈版主，关于租赁经营公司能否并表的问题

提问人：15812351964 时间：2020-12-09 14:33:11
请教陈版主及各位：
假设A和中石化成立合资公司，A占51%，中石化占49%，再以合资公司的名义租赁经营一家加油站（该股东为中石化），请问能否将该加油站的经营数据并表到合资公司，在怎样的条件下可以并表？
恳请指点，谢谢。

回答人：chenyiwei
仅仅是租赁经营加油站，但加油站不变更股东，仍以其原所属的法人实体的名义对外经营的，则将该加油站单独纳入本企业合并报表范围的可能性很小。